臺灣臺北地方法院刑事判決　　　　　　　　　　　　九十三年度訴字第一二四一號
　　公　訴　人　臺灣臺北地方法院檢察署檢察官
　　被　　　告　甲○○
　　指定辯護人　本院公設辯護人唐禎琪
右列被告因強盜案件，經檢察官提起公訴（九十三年度偵字第一四九三九號），本院
判決如左：
    主  文
甲○○意圖為自己不法之所有，於夜間侵入住宅，以強暴至使不能抗拒，而取他人之
物，處有期徒刑柒年肆月。扣案之膠帶壹捲沒收。
    事  實
一、甲○○因缺錢花用，於民國九十三年八月十三日凌晨三時許，騎乘機車至臺北市
    萬華區○○○路○段六十一號前，見該址大樓一樓大門未關，認有機可乘，竟意
    圖為自己不法之所有，於夜間侵入該住宅後，隱匿於該大樓一樓樓梯間伺機等待
    ，嗣於同日清晨五時三十分，見乙○○獨自返家，並觀察乙○○搭乘電梯至該址
    七之二樓，遂快步循安全樓梯而上，於乙○○開啟其住處鐵門之際，自乙○○後
    方徒手強推其進入屋內，旋即將鐵門關上，以手摀住乙○○嘴巴，不許乙○○出
    聲呼救，將乙○○強押至臥室內，再以其自行預先購買之膠帶封住乙○○嘴巴，
    並將乙○○之雙手反綁於背後，令其面壁側躺於臥房床上，至使乙○○不能抗拒
    後，徒手翻動乙○○臥房內之櫃子，取走乙○○之BENQ廠牌行動電話一支（序號
    ：000000000000000）、MOTOROLA廠牌行動電話一支（序號：000000000000000）
    、充電器插座二個、行動電話電池二個、紅色小提袋一個、鑰匙三支、SIM卡二
    張（編號：000000000000000、000000000000000）、勞力士手錶保證書一冊（以
    上均由乙○○領回）、現金約新台幣（下同）五千元、黃金戒指三只、黃金項鍊
    三條、黃金手鍊一條、小孩黃金戒指十六只、小孩黃金手鍊五對、小孩黃金墜子
    七只，並嚇令乙○○於十分鐘後才可轉身，始行離去。甲○○旋於同年月十六日
    ，將其強盜取得之前開黃金飾品，攜至位於臺北市○○路一一二號之新力銀樓，
    出售予不知情之賴銘振，得款五萬七千三百七十元供己花用（甲○○強盜所得現
    金及變賣黃金飾品現金所餘一萬一千八百元，亦經乙○○領回）。嗣經乙○○報
    警，警方至現場採集證物及指紋比對後循線查悉甲○○涉案，而於同年月十七日
    下午二十時許，在臺北市○○區○○街一號七樓之二逮捕甲○○到案，並扣得膠
    帶一捲。
二、案經乙○○訴由臺北市政府警察局萬華分局報告臺灣臺北地方法院檢察署檢察官
    偵查起訴。
    理  由
一、訊據被告甲○○對於在右揭時間侵入上開處所，嗣告訴人乙○○返家後尾隨進入
    告訴人住處，並以其所有膠帶封住告訴人嘴巴，並綑綁其雙手，使其不能抗拒後
    ，強盜告訴人屋內櫃子中之前開財物後離去，嗣將強盜所得黃金飾品變賣以供己
    花用等情，均坦承不諱，核與告訴人於警詢、偵查中所指訴及證人即新力銀樓負
    責人賴銘振陳述均相符，並有內政部警政署刑事警察局九十三年八月十七日刑紋
    字第０九三０一七０四０八號鑑驗書、膠帶一捲、新力銀樓金飾買入登記簿影印
    資料一紙、現場照片五張等附卷可稽，足佐其前開任意性自白與事實相符，得採
    為認定事實之證據。本件事證明確，被告犯行已堪認定，應依法論科。
二、查被告侵入前開有人居住建築物之時間為凌晨三時許，為日出前日沒後之夜間時
    分；且按刑法第三百二十一條第一項第一款之夜間侵入住宅竊盜罪，其所謂「住
    宅」，乃指人類日常居住之場所而言，公寓亦屬之。至公寓樓下之「樓梯間」，
    雖僅供各住戶出入通行，然就公寓之整體而言，該樓梯間為該公寓之一部分，而
    與該公寓有密切不可分之關係，故於夜間侵入公寓樓下之樓梯間竊盜，難謂無同
    時妨害居住安全之情形，自應成立刑法第三百二十一條第一項第一款於夜間侵入
    核被告所為，係犯強盜罪而有刑法第三百二十一條第一項第一款之情形，構成同
    法第三百三十條第一項之加重強盜罪。爰審酌被告年輕力壯，不思上進，於夜間
    侵入住宅強盜財物，對社會治安危害甚大，其強取財物之方式亦對告訴人造成內
    心恐懼甚鉅，然犯罪後已坦承全部犯行，並賠償告訴人所受損失，有郵政國內匯
    款執據一紙可憑，尚有悔意，告訴人復到庭表明願意原諒被告所為（見本院九十
    三年十一月十一日審判筆錄第三頁），與其犯罪之動機、手段、目的及智識程度
    等一切情狀，量處如主文所示之刑。扣案之膠帶一捲，為被告所有供犯罪所用之
    物，業據被告供承在卷，應依刑法第三十八條第一項第二款宣告沒收。
據上論斷，應依刑事訴訟法第二百九十九條第一項前段，刑法第三百三十條第一項、
第三十八條第一項第二款，判決如主文。
本案經檢察官張書華到庭執行職務
中　　　華　　　民　　　國　　九十三　　年　　十一　　月　　二十五　　　日
                                      臺灣臺北地方法院刑事第四庭
                                          審判長法  官  黃雅芬
                                                法  官  余明賢
                                                法  官  黎惠萍
右正本證明與原本無異。
如不服本判決，應於判決送達後十日內向本院提出上訴狀（應抄附繕本）。告訴人或
被害人如對於本判決不服者，應具備理由請求檢察官上訴，其上訴期間之計算係以檢
察官收受判決正本之日期為準。
                                                書記官  楊麗娟
中　　　華　　　民　　　國　　九十三　　年　　十一　　月　　二十五　　　日
附錄本案論罪科刑法條全文法條全文：
刑法第三百三十條第一項、第三百二十一條第一項第一款
中華民國刑法第三百三十條
犯強盜罪而有第三百二十一條第一項各款情形之一者，處七年以上有期徒刑。
前項之未遂犯罰之。
中華民國刑法第三百二十一條
犯竊盜罪而有左列情形之一者，處六月以上、五年以下有期徒刑：
一  於夜間侵入住宅或有人居住之建築物、船艦或隱匿其內而犯之者。
二  毀越門扇、牆垣或其他安全設備而犯之者。
三  攜帶兇器而犯之者。
四  結夥三人以上而犯之者。
五  乘火災、水災或其他災害之際而犯之者。
六  在車站或埠頭而犯之者。
前項之未遂犯罰之。
